臺灣基隆地方法院刑事判決　　　　　　　100年度訴字第778號
公　訴　人　臺灣基隆地方法院檢察署檢察官
被　　　告　吳家榆
上列被告因違反毒品危害防制條例案件，經檢察官提起公訴（
100 年度毒偵字第1747號），被告於準備程序進行中，就被訴事
實為有罪之陳述，經本院合議庭裁定由受命法官獨任進行簡式審
判程序，判決如下：
    主  文
吳家榆施用第二級毒品，處有期徒刑月，扣案之安非他命殘渣
袋貳只、吸食器組，均沒收之；又施用第一級毒品，處有期徒
刑柒月，扣案之第一級毒品海洛因肆包（純質淨重共貳點貳公克
）併同無法與之完全析離之分裝袋肆只，均沒收銷燬之，扣案之
海洛因殘渣袋只，沒收之。應執行有期徒刑捌月，扣案之第一
級毒品海洛因肆包（純質淨重共貳點貳公克）併同無法與之完全
析離之分裝袋肆只，均沒收銷燬之，扣案之安非他命殘渣袋貳只
、吸食器組、海洛因殘渣袋只，均沒收之。
    事  實
一、吳家榆前因施用毒品案件，經裁定觀察、勒戒後，因無繼續
    施用毒品之傾向，於民國88年7 月4 日釋放出所，並由臺灣
    基隆地方法院檢察署檢察官以88年度偵緝字第251 號為不起
    訴處分確定；其後，又於前揭之觀察、勒戒執行完畢經釋放
    出所後之5 年內，再犯施用毒品案件，經觀察、勒戒後，仍
    認無繼續施用毒品之傾向，於93年4 月30日經釋放出所，並
    由臺灣基隆地方法院檢察署檢察官以92年度毒偵字第1225號
    為不起訴處分確定；又因(甲)施用毒品案件，由本院於98年9
    月31日，以98年度基簡字第937 號判決判處有期徒刑3 月、
    3 月確定；(乙)施用毒品案件，經本院於98年9 月10日，以98
    年度訴字第838 號判決判處有期徒刑6 月、3 月確定；(丙)施
    用毒品案件，經本院於98年11月19日，以98年度訴字第1050
    號判決判處有期徒刑6 月、4 月確定；(丁)施用毒品案件，經
    臺灣桃園地方法院於99年7 月22日，以99年度審簡字第220
    號判決判處有期徒刑6 月、4 月確定，前開(甲)(乙)(丙)(丁)四案嗣
    經臺灣桃園地方法院以99年度聲字第3650號裁定應執行有期
    徒刑2 年3 月確定（尚未執行完畢）。
二、吳家榆猶不思戒除毒癮，復分別基於施用第二級毒品及第一
    級毒品之犯意，於100 年8 月16日凌晨1 時許，在新北巿汐
    止區○○路○段619 號9 樓之5 居處，將甲基安非他命置在
    玻璃球吸食器內燒烤使生霧化白煙再以口鼻吸食，藉以施用
    第二級毒品甲基安非他命1 次。又於同日凌晨4 時許，在同
    上處所，將海洛因摻入香菸後點燃吸食之方式，藉以施用第
    一級毒品海洛因1 次。嗣於同日14時20分許，為警持搜索票
    至上開處所搜索而查獲，並扣得第一級毒品海洛因4 包（純
    質淨重共2.2 公克）、海洛因殘渣袋3 只、安非他命殘渣袋
    2 只、吸食器3 組、在其使用之車號7139-YX 自小客車上扣
    得分裝袋1161個、電子磅秤2 台、分裝匙1 支，經採其尿液
    送驗，結果呈嗎啡、安非他命、甲基安非他命陽性反應。
三、案經新北市政府警察局汐止分局報請臺灣基隆地方法院檢察
    署檢察官偵查起訴。
    理  由
一、本件被告所犯者非為死刑、無期徒刑、最輕本刑為3 年以上
    有期徒刑之罪或高等法院管轄第一審案件，其於準備程序進
    行中，先就被訴事實為有罪之陳述，經告知其簡式審判程序
    之旨，並聽取公訴人及被告之意見後，本院依刑事訴訟法第
    273 條之1 第1 項之規定，裁定由受命法官獨任進行簡式審
    判程序，且依同法第273 條之2 規定，簡式審判程序之證據
    調查，不受第159 條第1 項、第161 條之2 、第161 條之3
    、第163 條之1 及第164 條至第170 條規定之限制，合先敘
    明。
二、前揭犯罪事實，業據被告吳家榆於本院準備程序及審理時坦
    承不諱，又被告為警採集之尿液經送驗結果呈現安非他命、
    甲基安非他命、嗎啡陽性反應，此有新北市政府警察局汐止
    分局偵辦毒品案件尿液檢體對照表（尿液檢體編號：M00000
    00）及台灣檢驗科技股份有限公司100 年9 月2 日濫用藥物
    檢驗報告各1 份（見100 年度毒偵字1747號第88頁、第87頁
    ）附卷可稽，且參之以酵素免疫分析或薄層定性分析等方式
    為初步篩檢者，檢驗結果雖有相當程度偽陽性之可能，然以
    氣（液）相層析、質譜分析之儀器為交叉確認者，檢驗結果
    出現偽陽性之機率則極低，因而具有公信力，核足為對涉嫌
    人不利之認定；尤以「毒品施用後於尿液、血液中可檢出之
    最大時限，與施用劑量、施用頻率、施用方式、施用者飲水
    量之多寡、個人體質、代謝情況、檢體收集時間點及所用檢
    測方法之靈敏度等因素有關，因個案而異。依據Clarke's
    Isolation Identification of Drugs 第二版記載，血液中
    藥物之半衰期（濃度減半所需時間）分別為古柯鹼0.7-1.5
    小時、海洛因3 分鐘（其代謝物為嗎啡2-3 小時）、嗎啡
    2-3 小時、大麻20-36 小時、安非他命12小時（當尿液偏酸
    性時，為4-8 小時）、甲基安非他命9 小時、Ketamine2-4
    小時，而MDMA約8.49小時。一般於尿液中可檢出之最大時限
    ，古柯鹼為施用後1-4 天、海洛因2-4 天、嗎啡2-4 天、大
    麻1-10天、安非他命1-8 天、甲基安非他命1-5 天、MDMA1-
    4 天、MDA1-4天、Ketamine2-4 天。」此曾經行政院衛生署
    藥物食品檢驗局以92年7 月23日管檢字第0920005609號函釋
    在案；且扣案之白色粉末3 包、白色塊狀1 包（純質淨重共
    2.2 公克），經送法務部調查局鑑驗結果，確均含第一級毒
    品海洛因成份，有法務部調查局濫用藥物實驗室100 年9 月
    14日調科壹字第10023020660 號鑑定書（同上偵卷第89頁）
    各1 份、現場照片22幀附卷可佐，且有海洛因殘渣袋3 只、
    安非他命殘渣袋2 只、吸食器3 組扣案可憑，足認被告自白
    與犯罪事實相符，本件犯罪事證明確，犯行洵堪認定，應依
    法論科。
三、查海洛因、甲基安非他命分別係毒品危害防制條例第2 條第
    2 項第1 款、第2 款所定之第一級、第二級毒品。核被告吳
    家榆所為，係犯毒品危害防制條例第10條第1 項、第2 項之
    施用第一級毒品、第二級毒品罪。被告持有第一級毒品海洛
    因之低度行為，應為施用第一級毒品之高度行為所吸收，不
    另論罪。所犯上開2 罪間，犯意各別，罪名有異，應分論併
    罰。爰審酌被告曾有施用毒品之前科仍不知戒除，惟犯罪後
    坦承犯行，且所犯之施用毒品犯行乃戕害自己身心健康，並
    未危及他人等一切情狀，分別量處如主文所示之刑，並定其
    應執行刑。
四、扣案之海洛因4 包（純質淨重共2.2 公克）併同無法與之完
    全析離之分裝袋4 只，為查獲之毒品，應依毒品危害防制條
    例第18條第1 項前段沒收銷燬之。扣案之海洛因殘渣袋3 只
    、安非他命殘渣袋2 只、吸食器3 組係被告所有供本案施用
    毒品之用，業據其供承在卷，爰依法併予宣告沒收。至分裝
    袋1161個、電子磅秤2 台、分裝匙1 支，業據被告否認為其
    所有，且上開物品僅為裝放或秤量毒品所用，難認係本案施
    用毒品所用之物，爰不予宣告沒收，併予敘明。
據上論斷，應依刑事訴訟法第273 條之1 第1 項、第299 條第1
項前段，毒品危害防制條例第10條第1 項、第2 項、第18條第1
項前段，刑法第11條、第51條第5 款、第38條第1 項第2 款，判
決如主文。
本案經檢察官林明志到庭執行職務。
中    華    民    國   100    年    11    月    30    日
                  刑事第五庭法    官  吳佳齡
以上正本證明與原本無異。
如不服本判決應於收受送達後10日內向本院提出上訴書狀，並應
敘述具體理由；其未敘述上訴理由者，應於上訴期間屆滿後20日
內向本院補提理由書(均須按他造當事人之人數附繕本)「切勿逕
送上級法院」。
中    華    民    國   100    年    11    月    30    日
                            書 記 官  莊智凱
附錄論罪法條：
毒品危害防制條例第10條
施用第一級毒品者，處 6 月以上 5 年以下有期徒刑。
施用第二級毒品者，處 3 年以下有期徒刑。